# 请教版主，这里为什么仅考虑实质性权利而不考虑保护性权利？

提问人：jihuijun 时间：2017-07-23 18:34:09
在判断一项权利是否可能够成“权力”时，仅实质性权力才应当被加以考虑。

回答人：chenyiwei
你可以看下准则指南中对“实质性权利”的定义，因为只有对相关活动有影响的权利才是实质性的，而“控制”的要素之一是对相关活动的主导权，所以不涉及相关活动的权力不是实质性的。